【裁判字號】    90,易,159
【裁判日期】    900424
【裁判案由】    偽造文書等
【裁判全文】
臺灣基隆地方法院刑事判決                            九十年度易字第一五九號
    公  訴  人  臺灣基隆地方法院檢察署檢察官
    被      告  甲○○
右列被告因偽造文書等案件，經檢察官提起公訴（九十年度偵字第四七號），本院判
決如左：
    主  文
甲○○竊盜，累犯，處有期徒刑肆月，如易科罰金，以參佰元折算壹日。
變造國民身分證上所換貼之「甲○○相片」部分沒收。
    事  實
一、甲○○曾因違反麻醉藥品管理條例案件，經本院判處有期徒刑五月，嗣經台灣高
    等法院撤銷原判決改判處有期徒刑七月確定，於民國（下同）八十六年二月十四
    日執行完畢，猶不知悔改，復意圖為自己不法之所有，為求順利前往桃園龍潭女
    子監獄探視同居女友陳靖斐，於八十九年十二月二十五日十七時許，在基隆市○○○街七五之三號五樓，竊取陳靖斐之弟丙○○○之國民身分證一張，得手後，
    隨即將自己相片換貼在竊得之丙○○○國民身分證上，予以變造，供己使用，足
    以生損害於丙○○○及戶政機關對於戶籍管理之正確性。嗣於同日（即二十五日
    ）二十三時許，甲○○行經基隆市○○路團管區前，持上開變造國民身分證為警
    盤檢時，經警識破查獲而得悉上情，並扣得丙○○○所有經換貼甲○○相片之國
    民身分證一張。
二、案經基隆市警察局第二分局移請臺灣基隆地方法院檢察署檢察官偵查起訴。
    理  由
一、訊據被告甲○○固坦承有換貼自己相片至被害人丙○○○國民身分證上供己使用
    乙情，惟矢口否認丙○○○之國民身分證為其所竊，辯稱：有向丙○○○之弟乙○○表示要拿這張國民身分證去會客，且並未持該張變造之國民身分證供警臨檢
    ，是警察自伊皮包內找出云云。然查：右揭事實，業據證人乙○○迭於警訊、偵
    查時證稱：「（問知否甲○○冒用丙○○○身分證乙事）不知道，連老板的身分
    證我也忘記在外套內」（見警訊筆錄）、「丙○○○是我哥哥，身分證為何被拿
    我不知道」（見偵訊筆錄第三十頁背面）等語，足徵被告甲○○拿取被害人丙○○○身分證變造使用時，並未告知證人乙○○，且係乘被害人丙○○○不知之際
    擅自取得，以達自己探視女友陳靖斐之便，是其主觀上實具有盜取他人證件供己
    使用之不法所有意圖存在；又被告甲○○為警臨檢時，確有持上開變造國民身分
    證供警盤查乙情，業據被告甲○○於警訊、偵查時供承：「（問何事至警局製作
    筆錄）因警方盤檢時，我持變造身分證受檢，經警當場識破，經帶回所製作偵訊
    筆錄」（見警訊筆錄）、「在基市○○路被盤查時，取出使用時，被警發覺查獲
    」（見偵訊筆錄第二十六頁背面）等語不諱，核與現場查獲員警丁○○到庭證述
    ：「當時我們正執行巡察任務，發現被告行跡可疑就予與盤查，被告就將該張變
    造的身分證拿給我們供查，因之前我們巡佐辦過被告的案子知道他的真實姓名，
    看了身分證後就告訴被告說這不是你的身分證你如何取得，就將被告帶回派出所
    偵辦。」等語相符，顯見被告確有行使上開變造身分證之情，否則警方如何能擅
    將之帶回警局偵辦？至被告嗣於本院調查時請求傳喚證人乙○○對質乙情，既經
    證人乙○○迭於警訊、偵查時證述綦詳，已如前述，故無再行傳喚必要。此外復
    有被害人丙○○○遭竊並經變造之國民身分證一張扣案可稽，益徵被告事後所辯
    ，純屬飾卸之詞，要無可採，事證明確，犯行洵堪認定。
二、核被告甲○○所為，係刑法第三百二十條第一項竊盜罪及同法第二百十六條、第
    二百十二條之行使變造特種文書罪。被告變造被害人丙○○○之國民身分證後復
    持以行使，其變造之低度行為應為行使之高度行為所吸收，不另論罪。被告所犯
    上開二罪間，有方法結果之牽連關係，依刑法第五十五條規定，應從較重之竊盜
    罪處斷。又被告前因違反麻醉藥品管理條例案件，經本院判處有期徒刑五月，嗣
    經台灣高等法院撤銷原判決改判處有期徒刑七月確定，於八十六年二月十四日執
    行完畢，有臺灣基隆地方法院檢察署刑案資料查註紀錄表暨台灣高等法院被告全
    國前案紀錄表足稽，其於五年以內再犯本件有期徒刑以上之罪，為累犯，應依刑
    法第四十七條規定加重其刑。爰審酌被告之品行、犯罪動機、目的、手段、所生
    危害及犯罪後態度等一切情狀，量處如主文所示之刑，並依九十年一月十日總統
    令修正公布之中華民國刑法第四十一條第一項前段及刑法施行法第三條之一規定
    ，諭知易科罰金之折算標準。扣案之變造丙○○○國民身分證上所換貼「甲○○
    相片」部分，係被告所有供犯罪所用之物，業據被告供明在卷，應依法宣告沒收
    。
據上論斷，應依刑事訴訟法第二百九十九條第一項前段，刑法第三百二十條第一項、
第二百十二條、第二百十六條、第五十五條、第四十七條、第四十一條第一項前段、
第三十八條第一項第二款，刑法施行法第三條之一，罰金罰鍰提高標準條例第一條前
段、第二條，判決如主文。
本案經檢察官黃士元到庭執行職務
中      華      民      國      九十    年      四      月    二十四    日
                                      臺灣基隆地方法院刑事第三庭
                                              法  官  林 玉 珮
右正本證明與原本無異。
對於本件判決如有不服，應於收受送達後十日內，向本院提出上訴書狀，上訴於臺灣
高等法院，並按他造當事人之人數附具繕本。
                                              書記官  陳 俊 德
中      華      民      國      九十    年      五      月      一      日
附錄論罪法條
刑法第三百二十條第一項：
意圖為自己或第三人不法之所有，而竊取他人之動產者，為竊盜罪，處五年以下有期
徒刑、拘役或五百元以下罰金。
刑法第二百十二條：
偽造、變造護照、旅券、免許證、特許證及關於品行、能力、服務或其他相類之證書
、介紹書，足以生損害於公眾或他人者，處一年以下有期徒刑，拘役或三百元以下罰
金。
刑法第二百十六條：
行使第二百十條至第二百十五條之文書者，依偽造、變造文書或登
載不實事項或使登載不實事項之規定處斷。


司法院資訊處製作；財團法人民間司法改革基金會備份。
